【裁判字號】    89,交易,187
【裁判日期】    890321
【裁判案由】    過失傷害
【裁判全文】
臺灣高雄地方法院刑事判決                        八十九年度交易字第一八七號
    公  訴  人    臺灣高雄地方法院檢察署檢察官
    被      告    甲○○
右列被告因過失傷害案件，經檢察官提起公訴（八十八年度偵字第一七五七四號），
本院判決如左
    主  文
甲○○因過失傷害人，處有期徒刑貳月，如易科罰金，以參佰元折算壹日。
    事  實
一、甲○○於民國八十八年五月二十八日中午十二時許，駕駛車牌號碼ＵＡＩ─三四
    三一號自用小客車，沿高雄縣仁武鄉○○○路由南向北行駛，途經該路三十號前
    左轉彎時，應注意汽車行駛至交岔路口，轉彎車應讓直行車先行，且應注意車前
    狀況，隨時採取必要之安全措施，以避免危險之發生，而依當時情形，天候晴、
    日間自然光線充足、路面狀態乾燥且無缺陷、無障礙物、視距良好，並無不能注
    意之情形，乃竟未遵守上揭轉彎規定，且疏於注意車前狀況而貿然左轉，適有乙
    ○○騎乘牌照號碼ＯＨＲ－一九七號重型機車沿同路由北往南方向行駛，至前開
    交岔路口時，亦疏未注意車前狀況，見狀煞車不及而撞擊甲○○所駕駛之小客車
    右前側車門及擋泥板處，致乙○○因而倒地受有頭部外傷併後枕葉出血、左膝部
    擦傷三Ｘ三公分等傷害。甲○○於肇事後，偵查機關發覺前，停留於現場並向前
    來處理車禍事宜之警員自首，接受裁判。
二、案經乙○○訴由臺灣高雄地方法院檢察署檢察官偵查起訴。
    理  由
一、訊據被告甲○○供認有於右揭時地由高雄縣高楠公路由南向北行經該路三十號前
    左轉彎向西行駛，並撞傷告訴人乙○○之事實不諱，核與告訴人於偵審中指訴之
    情節相符，並有高雄縣政府警察局道路交通事故調查報告表附事故現場圖一份及
    劉光雄醫院、阮綜合醫院、峰田醫院、健仁醫院及李明達醫院醫師所出具之診斷
    證明書七紙在卷可佐，告訴人指訴之事實，應堪採信。被告雖辯稱：伊當時行經
    高楠公路三十號前左轉彎向西行駛時已完成轉彎動作成為直行車，係因告訴人車
    行速度過快致煞車不及而撞上伊車，伊當時並無何過失云云。惟查：被告左轉彎
    向西行駛時雖已呈直線狀態，惟此係因高雄縣高楠公路路寬達二十幾公尺，一經
    左轉彎後當然即呈直線行駛狀態，然此際仍屬道路交通安全規則所定之左轉彎，
    必待通過交岔路口後方可認為完成轉彎動作，此外被告左轉彎車疏未讓直行車先
    行係造成本件車禍之主因之事實，亦有臺灣省高屏澎區車輛行車事故鑑定委員會
    高屏澎鑑字第一二０七號鑑定意見書及臺灣省車輛行車事故覆議鑑定委員會府覆
    議字第八八一五二六號函各一紙在卷可稽，被告所辯無非為圖卸之詞，並無足採
    。
二、按汽車行駛至交岔路口，轉彎車應讓直行車先行，並應注意車前狀況，隨時採取
    必要之安全措施，道路交通安全規則第一百零二條第一項第六款、第九十四條第
    三項定有明文。此乃被告應注意並能注意之事項，其於上開時地駕車，竟未注意
    轉彎車應讓直行車先行，且未注意車前狀況，隨時採取必要之安全措施，貿然左
    轉，致肇事使告訴人受傷，顯有應注意能注意而不注意之過失情形；雖告訴人騎
    乘機車快速行經肇事地點時，亦疏未注意車前狀況，就本件車禍之發生，同有過
    失，惟仍無解免於被告過失之責。又告訴人係因本件車禍受傷，已如前述，則告
    訴人所受之傷害與被告之過失行為間顯有相當因果關係。本件事證明確，被告過
    失傷害之犯行已堪認定，依法論科。
三、本件被告駕車肇事，致告訴人受傷，核其所為，係犯刑法第二百八十四條第一項
    前段之普通過失傷害罪。被告於肇事後未被偵查機關發覺之前即向前來處理車禍
    事宜之警員承認犯罪及接受裁判，此經被告供承在卷，並為告訴人所不否認（參
    見本院八十九年三月七日審判筆錄），符合自首之要件，應減輕其刑。審酌被告
    前開過失之程度，犯後主動等待警員至現場處理，並帶同告訴人至健仁醫院求診
    ，且坦承大部分犯行，而告訴人之機車撞擊被告小客車右前車門及擋泥板處，致
    該小客車亦受有損害，足見告訴人當時並未注意車前狀況且又快速行車，其就本
    件車禍之發生，同有過失，告訴人於本院審理中竟索賠新臺幣（下同）四百九十
    幾萬元，經本院試行和解，仍堅持上開金額，其請求顯非合理，被告則稱願給付
    十萬元併同保險公司之強制保險給付予告訴人，致未能與告訴人達成和解及被告
    並無前科，有臺灣高等法院被告全國前案紀錄表一紙可參，素行尚佳等一切情狀
    ，量處如主文所示之刑，並諭知易科罰金之折算標準。
據上論斷，應依刑事訴訟法第二百九十九條第一項前段，刑法二百八十四條第一項前
段、第六十二條前段、第四十一條，罰金罰鍰提高標準條例第一條前段、第二條，判
決如主文。
中      華      民      國八十九      年    三      月    二十一    日
                                          臺灣高雄地方法院交通法庭
                                              法  官  王 俊 隆
右正本證明與原本無異。
如不服本判決，應於判決送達後十日內，向本院提出上訴狀。
                                              書記官  涂 亨 玉
中      華      民      國    八十九      年    三      月    二十一    日
附錄本案論罪科刑法條：
刑法二百八十四條第一項前段：
因過失傷害人者，處六月以下有期徒刑、拘役或五百元以下罰金。


司法院資訊處製作；財團法人民間司法改革基金會備份。
